臺灣彰化地方法院刑事判決　　　　　　　　　　　　　九十三年度訴字第三四四號
　　公　訴　人　臺灣彰化地方法院檢察署檢察官
　　被　　　告　乙○○原名詹.
右列被告因違反毒品危害防制條例案件，經檢察官提起公訴（九十三年度毒偵字第一
○二號），及移
、第九四八號、第一一八一號、第一三五四號、第一四四九號、第一八八五號），本
院認有刑事訴訟法第二百七十三條之一第一項之情形，而改依簡式審判程序判決如左
：
        主  文
乙○○連續施用第一級毒品，累犯，處有期徒刑拾月，扣案之第一級毒品海洛因包
（合計淨重壹點壹玖公克）沒收銷燬之；又連續施用第二級毒品，累犯，處有期徒刑
肆月，扣案之第二級毒品甲基安非他命壹包（毛重約貳點伍公克）沒收銷燬之；應執
行有期徒刑壹年，扣案之第一級毒品海洛因包（合計淨重壹點壹玖公克）、第二級
毒品甲基安非他命壹包（毛重約貳點伍公克）均沒收銷燬之。
        事  實
一、乙○○前因竊盜案件，經本院於民國九十年四月十九日以九十年易字第二六八號
    判處有期徒刑八月確定，於九十年十二月二十八日執行完畢。另因施用第一級毒
    品海洛因案件，經觀察、勒戒後，認有繼續施用傾用，經本院裁定送強制戒治，
    於八十九年一月十八日戒治期滿，該署檢察官並於八十九年十二月十三日，以八
    十九年度戒毒偵字第一四六二號為不起訴處分確定。詎乙○○仍不知禁絕毒品，
    竟基於施用第一級毒品之概括犯意，自九十三年一月六日起至九十三年七月二日
    上午止，在其位於彰化縣永靖鄉光雲村光雲巷五十二號住處，以將海洛因摻入香
    煙點燃吸食之方式，連續施用第一級毒品海洛因多次；另基於施用第二級毒品之
    概括犯意，自九十二年十月三日起至九十三年七月二日上午止，在前開住處內，
    以將安非他命置於玻璃管內燒烤，待起煙霧後吸用之方式，連續施用第二級毒品
    安非他命多次。嗣於九十二年十月三日九時三十分許，為警分別在彰化縣永靖鄉
    光雲村光雲巷六八弄二一號前查獲；復於九十三年一月六日一時許，為警在彰化
    縣永靖鄉○○村○○路與鳳美路口，經乙○○同意搜索其所有之車牌號碼ＰＹ─
    二○九八號自小客車，起出第二級毒品安非他命一包（毛重二點五公克）；又於
    九十三年二月十八日十七時二十分許，為警在彰化縣埔心鄉○○路一六八號前查
    獲，並扣得第一級毒品海洛因一包（淨重○‧二公克）；又於九十三年三月三十
    一日二十一時二十分許，為警在其住處查獲，並扣得第一級毒品海洛因一包（淨
    重○‧二公克）；另於九十三年四月十九日二十時五十分許，為警在彰化縣永靖
    鄉光雲村意善巷查獲，並扣得第一級毒品海洛因一包（淨重○‧七九公克）；再
    於九十三年六月十二日二十三時三十分許，為警在彰化縣田中鎮○○路與明慶街
    口查獲，且於本院審理時供出上情。
二、案經彰化縣警察局員林分局報請台灣彰化地方法院檢察署檢察官偵查起訴暨移送
    併案審理，本院認有刑事訴訟法第二百七十三條之一第一項之情形，而改依簡式
    審判程序審理。
        理  由
一、右揭犯罪事實，業據被告乙○○於本院審理中坦承不諱，且其歷次被查獲後為警
    採集之尿液，經彰化縣衛生局、中山醫學大學附設醫院藥物濫用藥物檢測中心檢
    驗結果，分呈嗎啡及甲基安非他命、嗎啡（海洛因施用入人體後，水解還原成嗎
    啡，再循嗎啡之代謝方式排出體外）陽性反應，有各該檢驗報告在卷可按。且有
    被告所有之第一級毒品海洛因三包（經法務部調查局鑑驗合計淨重一‧一九公克
    ，有鑑驗通知書在卷可參）及第二級毒品甲基安非他命一包（毛重約二‧五公克
    ）扣案可資佐證，被告之自白堪以採信。本件事證明確，被告犯有施用毒品之犯
    行應堪認定。
二、又被告曾因施用毒品案件，經本院裁定送強制戒治期滿後，由台灣彰化地方法院
    檢察署檢察官於八十九年十二月十三日，以八十九年度戒毒偵字第一四六二號為
    不起訴處分確定等情，有台灣高等法院被告全國前案紀錄表及臺灣彰化地方法院
    檢察署刑案資料查註紀錄表等資料在卷足憑，顯係於前案施用毒品經強制戒治期
    滿，由檢察官不起訴處分，五年內再犯本件施用毒品罪，應予依法論科。
三、核被告所為，係犯毒品危害防制條例第十條第一項之施用第一級毒品罪及第十條
    第二項之施用第二級毒品罪。被告分別持有第一、二級毒品之低度行為應各為其
    施用之高度行為吸收，不另論罪，並予敘明。被告先後多次施用第一級毒品海洛
    因及第二級毒品甲基安非他命之犯行，均時間緊接，所犯又係構成要件相同之罪
    名，顯均係基於概括犯意反覆為之，均為連續犯，應依刑法第五十六條之規定論
    以一罪，並均加重其刑。起訴意旨雖僅記載被告於九十三年一月六日前三日之某
    時施用第一、二級毒品之犯行，其他未及起訴之施用毒品犯行，然與起訴書已載
    之部分有連續犯之裁判上一罪關係，本院依同一事實不能割裂審理之法理，自應
    併予審究，附此敘明。其前開所犯二罪間，犯罪構成要件不同，行為互殊，顯係
    基於各別犯意為之，應予分論併罰。查被告曾因竊盜案件，經本院於九十年四月
    十九日以九十年易字第二六八號判處有期徒刑八月確定，於九十年十二月二十八
    日執行完畢，有台灣高等法院被告全國前案紀錄表及台灣彰化地方法院檢察署刑
    案資料查註紀錄表各一份在卷可按，其於有期徒刑執行完畢後，五年內再犯有期
    徒刑以上之本罪，為累犯，所犯施用第一級毒品海洛因及第二級毒品甲基安非他
    命犯行，均應依刑法第四十七條之規定遞加重其刑。爰審酌被告犯罪次數、施用
    之期間、動機、目的、方法、不知珍惜身體，犯罪所生危害，及犯後坦承犯行之
    態度等一切情狀，各量處如主文所示之刑，並定其應執行之刑，以示懲處。扣案
    被告所有之海洛因三包（合計淨重一‧一九公克）、安非他命一包（毛重約二‧
    五公克），分屬第一、二級毒品，爰依毒品危害防制條例第十八條第一項前段規
    定，沒收銷燬之。
據上論斷，應依刑事訴訟法第二百七十三條之一第一項、第二百九十九條第一項前段
，毒品危害防制條例第十條第一項、第二項、第十八條第一項前段，刑法第十一條前
段、第五十六條、第四十七條、第五十一條第五款，判決如主文。
本案經檢察官甲○○到庭執行職務。
中      華      民      國    九十三    年      七      月    十三      日
                                臺灣彰化地方法院刑事第一庭
                                    法      官  宋  恭  良
右正本證明與原本無異。
如不服本判決，應於判決送達後十日內，向本院提出上訴狀（須附繕本）。
                                    法院書記官  劉  玫  金
中      華      民      國    九十三    年      七      月    十四      日
毒品危害防制條例第十條
施用第一級毒品者，處六月以上五年以下有期徒刑。
施用第二級毒品者，處三年以下有期徒刑。
毒品危害防制條例第十八條：
查獲之毒品及專供製造或施用毒品之器具，不問屬於犯人與否，均沒收銷燬之。但合
於醫藥或研究之用者，得不予銷燬。
前項合於醫藥或研究用毒品或器具之管理辦法，由法務部會同行政院衛生署定之。
